Ramiro Alejandro CORTÉS MORENO

Celular: 3213856495 CC. 1049638809 de Tunia

Correo: ramiro1994cortes@gmail.com Cr 9 # 64B-27, Tunja, Colombia

Nacional de Colombia

Geógrafo - Universidad

Profesional geógrafo con énfasis en la rama humanista, con especial interés en temáticas como relación urbano-rural, desarrollo territorial y regional, análisis de sistemas urbanos, análisis de dinámicas sociales, culturales, políticas y económicas de los territorios y sus comunidades.

Diestro en el uso de técnicas cartográficas empleando información cuantitativa y cualitativa acorde a los requerimientos de distintos proyectos, aplicando herramientas SIG como Arcgis, QGis, Erdas, entre otras. Integral en el trabajo con comunidades vulnerables y/o poblaciones sensibles. Hábil en metodologías de investigación cualitativas, cuantitativas y mixtas. Riguroso en el manejo del lenguaje oral, escrito y corporal. Creativo, con orientación al logro, eficiente y con iniciativa.

ESTUDIOS

2020 Geografía

Bogotá - Colombia Universidad Nacional de Colombia

2011 Bachiller Técnico Industrial Metalistería Tunja – Colombia Institución Educativa San Jerónimo Emiliani

EXPERIENCIA LABORAL

Sep. 2021 - Sep 2022

Cargo ocupado: Personal de apoyo en Investigación y elaboración de textos y cartografía digital. Universidad Nacional de Colombia – Bogotá. Proyecto «Territorio y conflicto, un Atlas Histórico del Conflicto Armado de Colombia 1964-2017»

Bogotá, Colombia.

Actividades realizadas:

- A. Investigar y redactar textos y cartografía digital (en coautoría).
- B. Obtener, generar, depurar y adecuar las bases de datos alfanuméricas que contengan la información cartográfica para el atlas.
- C. Apoyar actividades complementarias para la presentación de los entregables (textos y cartografía) del proyecto de acuerdo con las definiciones realizadas por el equipo de trabajo.

LOGROS ACADÉMICOS

Tesis de grado:

Estrategias socioproductivas y Movilidad cotidiana entorno al eje urbano Tunja-Duitama-Sogamoso. Un estudio sobre articulación urbano-rural en Colombia.

Participación Sesión Seminario en Dinámicas Territoriales (Posgrados en Geografía Unal-Bogotá): Geopolítica glocal y dinámicas de los actores armados ilegales en Colombia (2010-2020).

Publicación cartográfica en Capitulo de Libro (en revisión):

Coautoría en elaboración cartográfica para el capítulo: Impactos territoriales del posconflicto en Colombia: un balance temprano, incluido en el libro Crimen organizado, conflicto armado e impacto territorial. Una evaluación temprana de las trayectorias territoriales del posconflicto en Colombia.

Colaboración cartográfica en presentación Congreso UGI:

Coautoría en elaboración de presentación para la ponencia: Dinámicas de los actores armados ilegales en Colombia. En la sesión Conflicts et Mouvements Sociaux en Amérique Latine.

FORMACIONES ADICIONALES E INTERESES

Curso 2021:

Planeación Territorial con Enfoque de Género para Equidad de las Mujeres. DNP.

Curso 2021:

Laboratorios Ciudadanos – 2021. Universidad de Antioquia.

Voluntariado:

Organización Techo Colombia regional Medellín. Participación como voluntario activo en el programa de Vivienda e Infraestructura (2021-abril 2023). Experiencia en el trabajo comunitario, realización de encuestas y entrevistas semiestructuradas para el levantamiento de información. Georreferenciación de información geográfica en campo. Cartografía social y diagnósticos comunitarios participativos.

Otros:

Acción de formación SENA en salud ocupacional y seguridad industrial 40 horas.

Acción de formación SENA costos y precios de un producto 40 horas.

Evento de divulgación tecnológica en Análisis del sector económico 4 horas.

Acción de formación SENA en: Aprendiz digital 60 horas.

Evento de divulgación tecnológica en Mercadeo y Ventas 4 horas.

Evento de divulgación tecnológica en Investigación de mercados 4 horas.

Evento de divulgación tecnológica en Estudio administrativo y organizacional del proyecto 4 horas.

Evento de divulgación tecnológica en Fortalecimiento en competencias de cultura ciudadana 8 horas.

Software:

Arcgis, Q-Gis, Erdas Inmagine, Geoda, SasPlanet, Gephi, SPSS Statistics, Nvivo, Paquete Office. Aplicaciones móviles como: GPS Essentials, Avenza Maps, MAPinr, Google Earth Pro, Arcgis survey123.

Idiomas:

Español: Natal Inglés: B1

REFERENCIA LABORAL

Jhon Williams Montoya

Ocupación: Profesor titular en Universidad Nacional (sede Bogotá)

Celular: 3212476556 teléfono: 316 5000 Ext: 16321

Correo: jwmontoyag@unal.edu.co

Jeimy Rubio

Ocupación: Directora Techo ORG sede Medellín.

Celular: 3184003351

Correo: jeimy.rubio@techo.org

REFERENCIAS PERSONALES

Vivian Cantor Geógrafa

Celular: 3196174147

Correo: vacantora@unal.edu.co

Daniel Montoya

Ing. Civil

Celular: 3016234523

Correo: danms58@gmail.com